---
title: "Análise Temática de PDF com Identificação de Categorias"
author: "Seu Nome"
date: "`r Sys.Date()`"
output: 
  html_document:
    theme: flatly
    df_print: paged
runtime: shiny
---

```{r setup, include=FALSE}
knitr::opts_chunk$set(echo = TRUE, warning = FALSE, message = FALSE)
# Aumentar o limite de upload para 30MB
options(shiny.maxRequestSize = 30*1024^2)  # 30MB
# Carregar todas as bibliotecas necessárias
library(shiny)
library(pdftools)
library(tm)
library(wordcloud)
library(ggplot2)
library(RColorBrewer)
library(tidytext)    # Para tokenização
library(dplyr)       # Para manipulação de dados
library(stringr)     # Para funções de string
library(tidyr)       # Para manipulação de dados tidyverse
library(topicmodels) # Para modelagem de tópicos
library(stm)         # Para modelagem de tópicos estruturais
library(tidygraph)   # Para visualização de redes
library(ggraph)      # Para visualização de redes
library(igraph)      # Para análise de redes
library(networkD3)   # Para visualização interativa de redes
```

## 📥 Upload e Análise do Arquivo PDF

```{r ui-upload, echo=FALSE}
fluidRow(
  column(6, 
    fileInput("arquivo_pdf", "Escolha um arquivo PDF", 
              accept = ".pdf",
              buttonLabel = "Procurar...")
  ),
  column(6,
    actionButton("analisar", "Analisar Documento", 
                icon = icon("play"),
                class = "btn-primary",
                style = "margin-top: 25px;")
  )
)
```

```{r server-analise, echo=FALSE}
# Variáveis reativas para controlar o estado da análise
analise_realizada <- reactiveValues(valor = FALSE)

# Observer para o botão de análise
observeEvent(input$analisar, {
  req(input$arquivo_pdf)
  analise_realizada$valor <- TRUE
})

# Texto extraído do PDF
output_text <- reactive({
  req(input$arquivo_pdf)
  req(analise_realizada$valor)
  # Extrair todas as páginas do PDF e manter a formatação por página
  texto_pdf <- pdftools::pdf_text(input$arquivo_pdf$datapath)
  return(texto_pdf)  # Retorna um vetor com cada página como um elemento
})

# Texto preparado para processamento
texto_preparado <- reactive({
  req(output_text())
  
  # Combinar todas as páginas em um único texto
  texto_completo <- paste(output_text(), collapse = " ")
  
  # Remover caracteres especiais, números e pontuação
  texto_limpo <- texto_completo %>%
    str_to_lower() %>%
    str_replace_all("[[:punct:]]", " ") %>%
    str_replace_all("[[:digit:]]", " ") %>%
    str_replace_all("\\s+", " ") %>%
    str_trim()
  
  return(texto_limpo)
})

# Geração do corpus para análise de tópicos
corpus_dtm <- reactive({
  req(texto_preparado())
  
  # Criar corpus
  corpus <- VCorpus(VectorSource(texto_preparado()))
  
  # Pré-processamento
  corpus <- tm_map(corpus, content_transformer(tolower))
  corpus <- tm_map(corpus, removePunctuation)
  corpus <- tm_map(corpus, removeNumbers)
  corpus <- tm_map(corpus, removeWords, stopwords("portuguese"))
  corpus <- tm_map(corpus, stripWhitespace)
  
  # Criar matriz documento-termo
  dtm <- DocumentTermMatrix(corpus)
  
  # Remover termos raros (que aparecem em menos de 1% dos documentos)
  dtm_filtrado <- removeSparseTerms(dtm, 0.99)
  
  return(list(corpus = corpus, dtm = dtm_filtrado))
})

# Função para identificar tópicos usando LDA
identificar_topicos <- reactive({
  req(corpus_dtm())
  
  dtm <- corpus_dtm()$dtm
  
  # Verificar se há termos suficientes
  if (ncol(dtm) < 10) {
    return(NULL)
  }
  
  # Ajustar o número de tópicos com base no tamanho do documento
  # Sugestão: usar entre 3 e 10 tópicos para um documento típico
  num_topicos <- min(10, max(3, ncol(dtm) %/% 50))
  
  tryCatch({
    # Aplicar LDA para modelagem de tópicos
    modelo_lda <- LDA(dtm, k = num_topicos, control = list(seed = 123))
    
    # Extrair os principais termos por tópico
    beta <- tidy(modelo_lda, matrix = "beta")
    
    # Extrair os 10 principais termos para cada tópico
    top_termos <- beta %>%
      group_by(topic) %>%
      top_n(10, beta) %>%
      arrange(topic, -beta) %>%
      mutate(topic_name = paste("Tópico", topic)) %>%
      ungroup()
    
    # Extrair a distribuição de tópicos no documento
    gamma <- tidy(modelo_lda, matrix = "gamma")
    
    # Calcular a probabilidade média de cada tópico
    topico_prob <- gamma %>%
      group_by(topic) %>%
      summarise(probabilidade = mean(gamma)) %>%
      arrange(desc(probabilidade))
    
    return(list(
      modelo = modelo_lda,
      top_termos = top_termos,
      topico_prob = topico_prob
    ))
  }, error = function(e) {
    # Em caso de erro na análise de tópicos
    return(NULL)
  })
})

# Função para avaliar a qualidade dos tópicos (alternativa simples ao ldatuning)
avaliar_topicos <- reactive({
  req(corpus_dtm())
  
  dtm <- corpus_dtm()$dtm
  
  # Verificar se há termos suficientes
  if (ncol(dtm) < 10) {
    return(NULL)
  }
  
  # Definir uma sequência de números de tópicos para avaliar
  k_values <- seq(2, min(20, ncol(dtm) %/% 10), by = 1)
  
  # Inicializar vetores para armazenar resultados
  perplexities <- numeric(length(k_values))
  coherence <- numeric(length(k_values))
  
  # Avaliar cada número de tópicos
  for (i in seq_along(k_values)) {
    k <- k_values[i]
    
    # Treinar modelo LDA
    modelo_lda <- LDA(dtm, k = k, control = list(seed = 123))
    
    # Calcular perplexidade (menor é melhor)
    perplexities[i] <- perplexity(modelo_lda)
    
    # Calcular uma medida simples de coerência baseada nos principais termos
    beta <- tidy(modelo_lda, matrix = "beta")
    top_terms_by_topic <- beta %>%
      group_by(topic) %>%
      top_n(10, beta) %>%
      arrange(topic, -beta)
    
    # Uma medida simples de coerência é a média das probabilidades beta dos principais termos
    # (maior é melhor)
    coherence[i] <- mean(top_terms_by_topic$beta)
  }
  
  # Criar um dataframe com os resultados
  resultados <- data.frame(
    k = k_values,
    perplexidade = perplexities,
    coerencia = coherence
  )
  
  return(resultados)
})

# Identificação de categorias e temas recorrentes
identificar_categorias <- reactive({
  req(corpus_dtm())
  
  corpus <- corpus_dtm()$corpus
  dtm <- corpus_dtm()$dtm
  
  # Extrair os termos mais frequentes
  freq_termos <- colSums(as.matrix(dtm))
  termos_ordenados <- sort(freq_termos, decreasing = TRUE)
  
  # Selecionar os 100 termos mais frequentes
  top_termos <- data.frame(
    termo = names(termos_ordenados)[1:min(100, length(termos_ordenados))],
    frequencia = termos_ordenados[1:min(100, length(termos_ordenados))],
    stringsAsFactors = FALSE
  )
  
  # Criar uma matriz de co-ocorrência para análise de rede
  if (ncol(dtm) > 5) {
    # Converter para matriz
    matriz_dtm <- as.matrix(dtm)
    
    # Calcular a matriz de co-ocorrência
    coocorrencia <- t(matriz_dtm) %*% matriz_dtm
    
    # Transformar em matriz de adjacência para análise de rede
    matriz_adj <- coocorrencia
    diag(matriz_adj) <- 0
    
    # Limitar a 30 termos mais frequentes para a rede
    termos_rede <- names(termos_ordenados)[1:min(30, length(termos_ordenados))]
    matriz_rede <- matriz_adj[termos_rede, termos_rede]
    
    # Criar grafo
    grafo <- graph_from_adjacency_matrix(
      matriz_rede,
      mode = "undirected",
      weighted = TRUE
    )
    
    # Calcular centralidade
    centralidade <- data.frame(
      termo = V(grafo)$name,
      grau = degree(grafo),
      intermediacao = betweenness(grafo),
      proximidade = closeness(grafo),
      stringsAsFactors = FALSE
    )
    
    # Ordenar por grau
    centralidade <- centralidade %>%
      arrange(desc(grau))
    
    # Detecção de comunidades (categorias)
    comunidades <- cluster_louvain(grafo)
    
    # Extrair os grupos
    grupos <- data.frame(
      termo = V(grafo)$name,
      grupo = membership(comunidades),
      stringsAsFactors = FALSE
    )
    
    # Agrupar por grupo e extrair termos representativos
    categorias <- grupos %>%
      group_by(grupo) %>%
      summarise(
        termos = paste(termo, collapse = ", "),
        num_termos = n()
      ) %>%
      arrange(desc(num_termos))
    
    return(list(
      top_termos = top_termos,
      grafo = grafo,
      centralidade = centralidade,
      categorias = categorias,
      grupos = grupos
    ))
  } else {
    # Caso não haja termos suficientes para análise de rede
    return(list(
      top_termos = top_termos,
      grafo = NULL,
      centralidade = NULL,
      categorias = NULL,
      grupos = NULL
    ))
  }
})

# Preparar dados para visualização de rede
preparar_rede <- reactive({
  req(identificar_categorias()$grafo)
  
  grafo <- identificar_categorias()$grafo
  grupos <- identificar_categorias()$grupos
  
  # Adicionar informações de grupo aos vértices
  V(grafo)$grupo <- grupos$grupo[match(V(grafo)$name, grupos$termo)]
  
  # Preparar dados para visualização D3
  rede_d3 <- igraph_to_networkD3(grafo)
  
  # Adicionar grupos
  rede_d3$nodes$group <- grupos$grupo[match(rede_d3$nodes$name, grupos$termo)]
  
  return(rede_d3)
})
```

## 📊 Resultados da Análise

```{r ui-resultados, echo=FALSE}
# Mostrar os resultados apenas quando a análise for executada
conditionalPanel(
  condition = "input.analisar",
  tabsetPanel(
    tabPanel("Texto Extraído", 
      h4("Texto do PDF (por página):"),
      uiOutput("paginas_pdf")
    ),
    tabPanel("Análise de Tópicos",
      h4("Modelagem de Tópicos (LDA)"),
      sliderInput("num_topicos", "Número de tópicos:", 
                  min = 2, max = 20, value = 5, step = 1),
      uiOutput("info_topicos"),
      plotOutput("grafico_topicos"),
      h4("Principais Termos por Tópico"),
      dataTableOutput("tabela_topicos"),
      h4("Avaliação de Número de Tópicos"),
      plotOutput("grafico_avaliacao_topicos")
    ),
    tabPanel("Análise de Categorias",
      h4("Categorias Temáticas Identificadas"),
      uiOutput("info_categorias"),
      dataTableOutput("tabela_categorias"),
      h4("Visualização de Rede de Termos"),
      forceNetworkOutput("rede_termos", height = "500px"),
      h4("Termos mais Centrais"),
      dataTableOutput("tabela_centralidade")
    ),
    tabPanel("Nuvem de Palavras",
      h4("Visualização dos Termos Mais Frequentes"),
      plotOutput("nuvem_palavras", height = "500px")
    )
  )
)
```

```{r server-resultados, echo=FALSE}
# Mostrar texto extraído página por página com formatação melhorada
output$paginas_pdf <- renderUI({
  req(output_text())
  
  # Criar uma lista de elementos UI para cada página
  paginas <- lapply(seq_along(output_text()), function(i) {
    # Para cada página, criar um painel
    wellPanel(
      h5(paste("Página", i)),
      tags$pre(
        style = "white-space: pre-wrap; word-wrap: break-word; max-height: 300px; overflow-y: auto;",
        output_text()[i]
      )
    )
  })
  
  # Combinar todos os elementos em um único objeto UI
  do.call(tagList, paginas)
})

# Modelo LDA com número de tópicos definido pelo usuário
modelo_lda_dinamico <- reactive({
  req(corpus_dtm())
  req(input$num_topicos)
  
  dtm <- corpus_dtm()$dtm
  
  # Verificar se há termos suficientes
  if (ncol(dtm) < 5) {
    return(NULL)
  }
  
  # Aplicar LDA para modelagem de tópicos
  tryCatch({
    modelo_lda <- LDA(dtm, k = input$num_topicos, control = list(seed = 123))
    return(modelo_lda)
  }, error = function(e) {
    # Em caso de erro na análise de tópicos
    return(NULL)
  })
})

# Informações sobre tópicos
output$info_topicos <- renderUI({
  req(modelo_lda_dinamico())
  
  modelo <- modelo_lda_dinamico()
  
  if (is.null(modelo)) {
    return(div(
      class = "alert alert-warning",
      "Não foi possível identificar tópicos suficientes no documento. Tente um documento maior ou com mais conteúdo textual."
    ))
  }
  
  # Extrair a distribuição de tópicos
  gamma <- tidy(modelo, matrix = "gamma")
  
  # Calcular a probabilidade média de cada tópico
  topico_prob <- gamma %>%
    group_by(topic) %>%
    summarise(probabilidade = mean(gamma)) %>%
    arrange(desc(probabilidade))
  
  div(
    class = "well",
    h5("Resumo dos Tópicos Identificados:"),
    p("Foram identificados", input$num_topicos, "tópicos principais no documento."),
    p("A distribuição de probabilidade dos tópicos é:"),
    div(
      style = "display: flex; flex-wrap: wrap; gap: 10px;",
      lapply(1:nrow(topico_prob), function(i) {
        span(
          style = paste0(
            "padding: 8px; border-radius: 4px; margin-bottom: 5px; ",
            "background-color: ", colorRampPalette(brewer.pal(8, "Set2"))(nrow(topico_prob))[i]
          ),
          paste0("Tópico ", topico_prob$topic[i], ": ", round(topico_prob$probabilidade[i] * 100, 1), "%")
        )
      })
    )
  )
})

# Gráfico de avaliação de tópicos
output$grafico_avaliacao_topicos <- renderPlot({
  req(avaliar_topicos())
  
  resultados <- avaliar_topicos()
  
  # Criar um gráfico para visualizar a perplexidade e coerência
  p1 <- ggplot(resultados, aes(x = k, y = perplexidade)) +
    geom_line() +
    geom_point() +
    labs(title = "Perplexidade (menor é melhor)",
         x = "Número de tópicos (k)",
         y = "Perplexidade") +
    theme_minimal()
  
  p2 <- ggplot(resultados, aes(x = k, y = coerencia)) +
    geom_line() +
    geom_point() +
    labs(title = "Coerência (maior é melhor)",
         x = "Número de tópicos (k)",
         y = "Coerência") +
    theme_minimal()
  
  # Mostrar os dois gráficos lado a lado
  gridExtra::grid.arrange(p1, p2, ncol = 2)
})

# Gráfico de tópicos
output$grafico_topicos <- renderPlot({
  req(modelo_lda_dinamico())
  
  modelo <- modelo_lda_dinamico()
  
  if (is.null(modelo)) {
    # Gráfico vazio se não houver tópicos
    ggplot() + 
      annotate("text", x = 0.5, y = 0.5, label = "Sem tópicos para exibir") +
      theme_void() +
      xlim(0, 1) + ylim(0, 1)
  } else {
    # Extrair os termos mais importantes para cada tópico
    beta <- tidy(modelo, matrix = "beta")
    
    # Gráfico de barras dos termos mais importantes para cada tópico
    beta %>%
      group_by(topic) %>%
      top_n(10, beta) %>%
      ungroup() %>%
      mutate(
        term = reorder_within(term, beta, topic),
        topic_name = paste("Tópico", topic)
      ) %>%
      ggplot(aes(term, beta, fill = factor(topic))) +
      geom_col(show.legend = FALSE) +
      facet_wrap(~ topic_name, scales = "free_y") +
      coord_flip() +
      scale_x_reordered() +
      labs(title = "Principais Termos por Tópico",
           x = "Termo", 
           y = "Importância (Beta)") +
      theme_minimal() +
      scale_fill_brewer(palette = "Set2")
  }
})

# Tabela de tópicos
output$tabela_topicos <- renderDataTable({
  req(modelo_lda_dinamico())
  
  modelo <- modelo_lda_dinamico()
  
  if (is.null(modelo)) {
    return(NULL)
  }
  
  # Extrair termos e distribuição
  beta <- tidy(modelo, matrix = "beta")
  gamma <- tidy(modelo, matrix = "gamma")
  
  # Obter os principais termos por tópico
  top_termos <- beta %>%
    group_by(topic) %>%
    top_n(10, beta) %>%
    arrange(topic, -beta) %>%
    group_by(topic) %>%
    summarise(termos = paste(term, collapse = ", "))
  
  # Calcular a probabilidade média de cada tópico
  topico_prob <- gamma %>%
    group_by(topic) %>%
    summarise(probabilidade = mean(gamma)) %>%
    arrange(desc(probabilidade))
  
  # Juntar os dados
  resultado <- top_termos %>%
    left_join(topico_prob, by = "topic") %>%
    mutate(
      topic_name = paste("Tópico", topic),
      probabilidade = paste0(round(probabilidade * 100, 1), "%")
    ) %>%
    select(
      "Tópico" = topic_name,
      "Probabilidade" = probabilidade,
      "Principais Termos" = termos
    )
  
  return(resultado)
}, options = list(pageLength = 5, dom = 'tip'))

# Informações sobre categorias
output$info_categorias <- renderUI({
  req(identificar_categorias())
  
  categorias <- identificar_categorias()
  
  if (is.null(categorias$categorias)) {
    return(div(
      class = "alert alert-warning",
      "Não foi possível identificar categorias temáticas no documento. Tente um documento maior ou com mais conteúdo textual."
    ))
  }
  
  # Informações sobre as categorias identificadas
  div(
    class = "well",
    h5("Resumo das Categorias Temáticas:"),
    p("Foram identificadas", nrow(categorias$categorias), "categorias temáticas no documento."),
    p("As categorias são definidas por grupos de palavras que tendem a ocorrer juntas no texto.")
  )
})

# Tabela de categorias
output$tabela_categorias <- renderDataTable({
  req(identificar_categorias())
  
  categorias <- identificar_categorias()
  
  if (is.null(categorias$categorias)) {
    return(NULL)
  }
  
  # Preparar dados para a tabela
  categorias$categorias %>%
    mutate(
      Categoria = paste("Categoria", grupo),
      `Número de Termos` = num_termos,
      `Termos Representativos` = termos
    ) %>%
    select(Categoria, `Número de Termos`, `Termos Representativos`)
  
}, options = list(pageLength = 5, dom = 'tip'))

# Rede de termos
output$rede_termos <- renderForceNetwork({
  req(preparar_rede())
  
  rede_d3 <- preparar_rede()
  
  # Configurar a visualização
  forceNetwork(
    Links = rede_d3$links, 
    Nodes = rede_d3$nodes,
    Source = "source", 
    Target = "target", 
    NodeID = "name",
    Group = "group", 
    opacity = 0.8,
    linkDistance = 100,
    charge = -300,
    fontSize = 14,
    linkWidth = JS("function(d) { return Math.sqrt(d.value); }"),
    colourScale = JS("d3.scaleOrdinal(d3.schemeCategory10);")
  )
})

# Tabela de centralidade
output$tabela_centralidade <- renderDataTable({
  req(identificar_categorias()$centralidade)
  
  centralidade <- identificar_categorias()$centralidade
  
  if (is.null(centralidade)) {
    return(NULL)
  }
  
  # Preparar dados para a tabela
  centralidade %>%
    head(20) %>%
    mutate(
      `Intermediação` = round(intermediacao, 2),
      `Proximidade` = round(proximidade, 5)
    ) %>%
    select(
      "Termo" = termo,
      "Grau" = grau,
      "Intermediação",
      "Proximidade"
    )
  
}, options = list(pageLength = 10, dom = 'tip'))

# Nuvem de palavras
output$nuvem_palavras <- renderPlot({
  req(identificar_categorias()$top_termos)
  
  top_termos <- identificar_categorias()$top_termos
  
  if (nrow(top_termos) > 0) {
    set.seed(123)  # Para reprodutibilidade
    tryCatch({
      wordcloud(
        words = top_termos$termo,
        freq = top_termos$frequencia,
        min.freq = 1,
        max.words = 100,
        random.order = FALSE,
        rot.per = 0.35,
        colors = brewer.pal(8, "Dark2"),
        scale = c(4, 0.5)
      )
    }, error = function(e) {
      # Em caso de erro, mostrar mensagem
      plot(0, 0, type = "n", axes = FALSE, xlab = "", ylab = "")
      text(0, 0, paste("Erro ao gerar nuvem:", e$message), cex = 1.2)
    })
  } else {
    # Mensagem para quando não há palavras suficientes
    plot(0, 0, type = "n", axes = FALSE, xlab = "", ylab = "")
    text(0, 0, "Não há palavras suficientes para gerar a nuvem", cex = 1.5)
  }
})
```

## 📝 Como usar

1. Clique no botão "Procurar..." para selecionar um arquivo PDF
2. Clique no botão "Analisar Documento" para processar o texto
3. Explore os resultados nas diferentes abas:
   - **Texto Extraído**: Veja o conteúdo do PDF, organizado por página
   - **Análise de Tópicos**: 
     - Defina o número de tópicos desejado usando o controle deslizante
     - Visualize os principais tópicos identificados no documento
     - Veja os termos mais relevantes para cada tópico
     - Analise métricas de avaliação para escolher o número ideal de tópicos
   - **Análise de Categorias**: 
     - Explore as categorias temáticas identificadas automaticamente
     - Visualize a rede de termos para entender as relações
     - Analise os termos mais centrais no documento
   - **Nuvem de Palavras**: 
     - Veja uma representação visual dos termos mais frequentes

### Sobre a análise de tópicos:

A análise de tópicos utiliza o algoritmo LDA (Latent Dirichlet Allocation) para identificar temas latentes no documento, agrupando palavras que tendem a ocorrer juntas. Cada tópico é representado por uma distribuição de probabilidade sobre as palavras, e cada documento é representado como uma mistura de tópicos.

### Sobre a análise de categorias:

A análise de categorias utiliza técnicas de análise de redes para identificar grupos de palavras que estão fortemente relacionadas entre si. Palavras que frequentemente ocorrem juntas ou em contextos similares são agrupadas em comunidades (categorias temáticas).

### Métricas de avaliação de tópicos:

- **Perplexidade**: Uma medida da qualidade do modelo - valores mais baixos indicam melhor ajuste.
- **Coerência**: Uma medida de quão coerentes são os tópicos - valores mais altos indicam tópicos mais interpretáveis.

### Métricas de centralidade:

- **Grau**: Número de conexões que um termo possui com outros termos
- **Intermediação**: Mede o quanto um termo serve como ponte entre outros termos
- **Proximidade**: Mede o quão próximo um termo está de todos os outros termos da rede