---
title: "Análise Textual de PDF com Agrupamento de Palavras"
author: "Seu Nome"
date: "`r Sys.Date()`"
output: 
  html_document:
    theme: flatly
    df_print: paged
runtime: shiny
---

```{r setup, include=FALSE}
knitr::opts_chunk$set(echo = TRUE, warning = FALSE, message = FALSE)
# Aumentar o limite de upload para 30MB
options(shiny.maxRequestSize = 30*1024^2)  # 30MB
# Carregar todas as bibliotecas necessárias
library(shiny)
library(pdftools)
library(tm)
library(wordcloud)
library(ggplot2)
library(RColorBrewer)
library(tidytext)    # Para tokenização
library(dplyr)       # Para manipulação de dados
library(stringr)     # Para funções de string
library(tibble)      # Para criar tibbles
library(stringdist)  # Para calcular distância entre strings
```

## 📥 Upload e Análise do Arquivo PDF

```{r ui-upload, echo=FALSE}
fluidRow(
  column(6, 
    fileInput("arquivo_pdf", "Escolha um arquivo PDF", 
              accept = ".pdf",
              buttonLabel = "Procurar...")
  ),
  column(6,
    actionButton("analisar", "Analisar Documento", 
                icon = icon("play"),
                class = "btn-primary",
                style = "margin-top: 25px;")
  )
)
```

```{r server-analise, echo=FALSE}
# Variáveis reativas para controlar o estado da análise
analise_realizada <- reactiveValues(valor = FALSE)

# Observer para o botão de análise
observeEvent(input$analisar, {
  req(input$arquivo_pdf)
  analise_realizada$valor <- TRUE
})

# Texto extraído do PDF
output_text <- reactive({
  req(input$arquivo_pdf)
  req(analise_realizada$valor)
  # Extrair todas as páginas do PDF e manter a formatação por página
  texto_pdf <- pdftools::pdf_text(input$arquivo_pdf$datapath)
  return(texto_pdf)  # Retorna um vetor com cada página como um elemento
})

# Função para normalizar palavras (remover acentos, converter para minúsculas, etc.)
normalizar_palavra <- function(palavra) {
  # Converter para minúsculas
  palavra <- tolower(palavra)
  
  # Remover acentos e caracteres especiais
  palavra <- iconv(palavra, to = "ASCII//TRANSLIT")
  
  # Substituições específicas (pode ser expandido conforme necessário)
  palavra <- gsub("ç", "c", palavra)
  palavra <- gsub("ã", "a", palavra)
  palavra <- gsub("õ", "o", palavra)
  palavra <- gsub("á|à|â", "a", palavra)
  palavra <- gsub("é|è|ê", "e", palavra)
  palavra <- gsub("í|ì|î", "i", palavra)
  palavra <- gsub("ó|ò|ô", "o", palavra)
  palavra <- gsub("ú|ù|û", "u", palavra)
  
  return(palavra)
}

# Função corrigida para agrupar palavras similares 
agrupar_palavras_similares <- function(termos, threshold = 0.2) {
  # Se não há termos, retorna uma lista vazia
  if (nrow(termos) == 0) {
    return(termos)
  }
  
  # Normalizar todas as palavras
  termos$termo_normalizado <- sapply(termos$termo, normalizar_palavra)
  
  # Criar um data frame para armazenar o resultado final
  resultado <- data.frame(
    termo = character(),
    frequencia = numeric(),
    variantes = character(),
    stringsAsFactors = FALSE
  )
  
  # Agrupar por termo normalizado
  termos_agrupados <- split(termos, termos$termo_normalizado)
  
  # Para cada grupo, criar uma entrada no resultado
  for (grupo_nome in names(termos_agrupados)) {
    grupo <- termos_agrupados[[grupo_nome]]
    
    # Pegar o termo mais frequente como principal
    idx_principal <- which.max(grupo$frequencia)
    termo_principal <- grupo$termo[idx_principal]
    
    # Obter variantes (excluindo o termo principal)
    variantes <- grupo$termo[grupo$termo != termo_principal]
    
    # Calcular frequência total
    freq_total <- sum(grupo$frequencia)
    
    # Variantes como string, ou "nenhuma" se não houver
    variantes_str <- if (length(variantes) > 0) paste(variantes, collapse = ", ") else "nenhuma"
    
    # Adicionar ao resultado
    resultado <- rbind(resultado, data.frame(
      termo = termo_principal,
      frequencia = freq_total,
      variantes = variantes_str,
      stringsAsFactors = FALSE
    ))
  }
  
  # Ordenar por frequência
  resultado <- resultado[order(resultado$frequencia, decreasing = TRUE), ]
  
  # Garantir que o data frame tenha rownames corretos e consecutivos
  rownames(resultado) <- 1:nrow(resultado)
  
  return(resultado)
}

# Tokenização do texto para frequência mais precisa
texto_tokenizado <- reactive({
  req(output_text())
  
  # Combinar todas as páginas
  texto_completo <- paste(output_text(), collapse = " ")
  
  # Usar tibble e unnest_tokens para processamento mais preciso
  tokens <- tibble(texto = texto_completo) %>%
    unnest_tokens(palavra, texto) %>%
    # Filtragem adicional
    filter(nchar(palavra) > 1) %>%
    # Remover stopwords
    anti_join(tibble(palavra = stopwords("portuguese")), by = "palavra")
    
  return(tokens)
})

# Análise de frequência de termos usando a abordagem do tidytext
frequencia_termos <- reactive({
  req(texto_tokenizado())
  
  # Contar ocorrências e ordenar
  termos <- texto_tokenizado() %>%
    count(palavra, sort = TRUE) %>%
    rename(termo = palavra, frequencia = n)
    
  return(termos)
})

# Frequência de termos agrupados (palavras similares)
frequencia_termos_agrupados <- reactive({
  req(frequencia_termos())
  
  # Agrupar palavras similares
  termos_agrupados <- agrupar_palavras_similares(frequencia_termos())
  
  return(termos_agrupados)
})

# Função de busca inteligente para encontrar palavras com prefixo
buscar_palavra_inteligente <- function(texto, termo, case_sensitive = FALSE) {
  # Verificar se o termo está vazio
  if (trimws(termo) == "") {
    return(list(
      total = 0,
      por_pagina = rep(0, length(texto)),
      posicoes = list(),
      palavras_encontradas = character(0)
    ))
  }
  
  # Normalizar o termo de busca
  termo_norm <- normalizar_palavra(termo)
  
  # Preparar o padrão de busca para correspondência parcial
  if (!case_sensitive) {
    padrao <- paste0("\\b", tolower(termo), "\\w*\\b")
    texto_proc <- tolower(texto)
    
    # Variantes com acentos e cedilhas
    variantes <- c(
      paste0("\\b", gsub("c", "[cç]", termo_norm), "\\w*\\b"),
      paste0("\\b", gsub("a", "[aáàãâ]", termo_norm), "\\w*\\b"),
      paste0("\\b", gsub("e", "[eéèê]", termo_norm), "\\w*\\b"),
      paste0("\\b", gsub("i", "[iíìî]", termo_norm), "\\w*\\b"),
      paste0("\\b", gsub("o", "[oóòôõ]", termo_norm), "\\w*\\b"),
      paste0("\\b", gsub("u", "[uúùû]", termo_norm), "\\w*\\b")
    )
    
    # Remover padrões duplicados
    variantes <- unique(variantes)
  } else {
    padrao <- paste0("\\b", termo, "\\w*\\b")
    texto_proc <- texto
    variantes <- c()
  }
  
  # Lista para armazenar palavras completas encontradas
  palavras_encontradas <- list()
  
  # Função para encontrar matches com um padrão
  find_matches <- function(texto, padrao) {
    matches_list <- lapply(seq_along(texto), function(i) {
      pagina <- texto[i]
      matches <- gregexpr(padrao, pagina, ignore.case = !case_sensitive)
      
      if (matches[[1]][1] != -1) {
        starts <- matches[[1]]
        lengths <- attr(matches[[1]], "match.length")
        
        palavras <- mapply(function(start, length) {
          substr(pagina, start, start + length - 1)
        }, starts, lengths, SIMPLIFY = FALSE)
        
        list(
          pagina = i,
          ocorrencias = length(starts),
          palavras = unlist(palavras)
        )
      } else {
        NULL
      }
    })
    
    # Filtrar resultados nulos
    matches_list[!sapply(matches_list, is.null)]
  }
  
  # Buscar com o padrão principal
  matches_principal <- find_matches(texto_proc, padrao)
  
  # Buscar com variantes se não for case sensitive
  matches_variantes <- list()
  if (!case_sensitive && length(variantes) > 0) {
    for (var_padrao in variantes) {
      matches_var <- find_matches(texto_proc, var_padrao)
      if (length(matches_var) > 0) {
        matches_variantes <- c(matches_variantes, matches_var)
      }
    }
  }
  
  # Combinar resultados
  todos_matches <- c(matches_principal, matches_variantes)
  
  # Se não há resultados, retornar uma lista vazia
  if (length(todos_matches) == 0) {
    return(list(
      total = 0,
      por_pagina = rep(0, length(texto)),
      posicoes = list(),
      palavras_encontradas = character(0)
    ))
  }
  
  # Extrair todas as palavras encontradas
  todas_palavras <- unique(unlist(lapply(todos_matches, function(m) m$palavras)))
  
  # Contar ocorrências por página
  ocorrencias_pagina <- rep(0, length(texto))
  for (match in todos_matches) {
    ocorrencias_pagina[match$pagina] <- ocorrencias_pagina[match$pagina] + match$ocorrencias
  }
  
  # Preparar posições para destaque
  posicoes <- lapply(seq_along(texto_proc), function(i) {
    matches_pagina <- Filter(function(m) m$pagina == i, todos_matches)
    
    if (length(matches_pagina) > 0) {
      # Extrair todas as palavras encontradas nesta página
      palavras_pagina <- unique(unlist(lapply(matches_pagina, function(m) m$palavras)))
      
      # Localizar posições de cada palavra
      pos_list <- lapply(palavras_pagina, function(palavra) {
        palavra_padrao <- paste0("\\b", palavra, "\\b")
        word_matches <- gregexpr(palavra_padrao, texto_proc[i], ignore.case = !case_sensitive)
        
        if (word_matches[[1]][1] != -1) {
          starts <- word_matches[[1]]
          lengths <- attr(word_matches[[1]], "match.length")
          
          data.frame(
            palavra = palavra,
            inicio = starts,
            fim = starts + lengths - 1
          )
        } else {
          NULL
        }
      })
      
      # Combinar os resultados
      pos_df <- do.call(rbind, pos_list[!sapply(pos_list, is.null)])
      
      if (!is.null(pos_df) && nrow(pos_df) > 0) {
        list(
          pagina = i,
          posicoes = pos_df
        )
      } else {
        NULL
      }
    } else {
      NULL
    }
  })
  
  # Filtrar posições nulas
  posicoes <- posicoes[!sapply(posicoes, is.null)]
  
  list(
    total = sum(ocorrencias_pagina),
    por_pagina = ocorrencias_pagina,
    posicoes = posicoes,
    palavras_encontradas = todas_palavras
  )
}
```

## 📊 Resultados da Análise

```{r ui-resultados, echo=FALSE}
# Mostrar os resultados apenas quando a análise for executada
conditionalPanel(
  condition = "input.analisar",
  tabsetPanel(
    tabPanel("Texto Extraído", 
      h4("Texto do PDF (por página):"),
      uiOutput("paginas_pdf")
    ),
    tabPanel("Termos Frequentes",
      fluidRow(
        column(4,
          radioButtons("tipo_contagem", "Tipo de contagem:", 
                    choices = c("Individual" = "individual", 
                                "Agrupada (palavras similares)" = "agrupada"),
                    selected = "agrupada"),
          h4("Controle de Frequência:"),
          sliderInput("min_freq", "Frequência mínima:", 
                      min = 1, max = 10, value = 1, step = 1)
        ),
        column(8,
          h4("Buscador Inteligente:"),
          fluidRow(
            column(7, textInput("busca_termo", "Digite parte da palavra:", placeholder = "Ex: manuten")),
            column(3, checkboxInput("case_sensitive", "Diferenciar maiúsculas/minúsculas", FALSE)),
            column(2, actionButton("buscar", "Buscar", class = "btn-info"))
          ),
          uiOutput("resultado_busca")
        )
      ),
      h4("Tabela de Termos Mais Frequentes"),
      tableOutput("tabela_termos"),
      h4("Gráfico de Barras (Top 10)"),
      plotOutput("grafico_barras")
    ),
    tabPanel("Nuvem de Palavras",
      h4("Visualização dos Termos Mais Frequentes"),
      radioButtons("tipo_contagem_nuvem", "Tipo de contagem:", 
                 choices = c("Individual" = "individual", 
                             "Agrupada (palavras similares)" = "agrupada"),
                 selected = "agrupada", inline = TRUE),
      plotOutput("nuvem_palavras", height = "500px")
    ),
    tabPanel("Buscador Avançado",
      h4("Busca Avançada no Documento"),
      p("Digite parte da palavra para encontrar todas as palavras que começam com esse prefixo, incluindo variações com/sem acentos"),
      fluidRow(
        column(6, textInput("busca_avancada", "Digite parte da palavra:", placeholder = "Ex: manuten")),
        column(3, checkboxInput("case_sensitive_avancado", "Diferenciar maiúsculas/minúsculas", FALSE)),
        column(3, actionButton("buscar_avancado", "Buscar", class = "btn-primary"))
      ),
      br(),
      # Área para exibir palavras encontradas
      uiOutput("palavras_encontradas"),
      # Área para exibir resultados da busca
      uiOutput("resultado_busca_avancada"),
      hr(),
      h4("Visualização do Texto com Destaque:"),
      uiOutput("texto_destacado")
    )
  )
)
```

```{r server-resultados, echo=FALSE}
# Mostrar texto extraído página por página com formatação melhorada
output$paginas_pdf <- renderUI({
  req(output_text())
  
  # Criar uma lista de elementos UI para cada página
  paginas <- lapply(seq_along(output_text()), function(i) {
    # Para cada página, criar um painel
    wellPanel(
      h5(paste("Página", i)),
      tags$pre(
        style = "white-space: pre-wrap; word-wrap: break-word; max-height: 300px; overflow-y: auto;",
        output_text()[i]
      )
    )
  })
  
  # Combinar todos os elementos em um único objeto UI
  do.call(tagList, paginas)
})

# Tabela de termos frequentes com filtragem - CORRIGIDA
output$tabela_termos <- renderTable({
  req(input$min_freq)
  
  if (input$tipo_contagem == "individual") {
    req(frequencia_termos())
    df <- frequencia_termos() %>%
      filter(frequencia >= input$min_freq) %>%
      head(20)
  } else {
    req(frequencia_termos_agrupados())
    df <- frequencia_termos_agrupados() %>%
      filter(frequencia >= input$min_freq) %>%
      head(20)
  }
  
  # Garantir que não há problemas com rownames
  rownames(df) <- NULL
  
  return(df)
}, rownames = FALSE)

# Gráfico de barras atualizado - CORRIGIDO
output$grafico_barras <- renderPlot({
  req(input$min_freq)
  
  if (input$tipo_contagem == "individual") {
    req(frequencia_termos())
    # Filtrar por frequência mínima e pegar os top 10
    top <- frequencia_termos() %>%
      filter(frequencia >= input$min_freq) %>%
      head(10)
    
    # Garantir que não há valores NA
    top <- top[complete.cases(top), ]
    
    # Criar o gráfico de barras
    if (nrow(top) > 0) {
      ggplot(top, aes(x = reorder(termo, frequencia), y = frequencia)) +
        geom_bar(stat = "identity", fill = "steelblue") +
        geom_text(aes(label = frequencia), hjust = -0.2, size = 3.5) +  # Mostrar o número exato
        coord_flip() +
        labs(title = "Top 10 Termos", x = "Termo", y = "Frequência") +
        theme_minimal() +
        theme(axis.text.y = element_text(size = 11))
    } else {
      # Gráfico vazio se não houver dados
      ggplot() + 
        annotate("text", x = 0.5, y = 0.5, label = "Sem dados para exibir") +
        theme_void() +
        xlim(0, 1) + ylim(0, 1)
    }
  } else {
    req(frequencia_termos_agrupados())
    # Filtrar por frequência mínima e pegar os top 10
    top <- frequencia_termos_agrupados() %>%
      filter(frequencia >= input$min_freq) %>%
      head(10)
    
    # Garantir que não há valores NA
    top <- top[complete.cases(top), ]
    
    # Criar o gráfico de barras
    if (nrow(top) > 0) {
      ggplot(top, aes(x = reorder(termo, frequencia), y = frequencia)) +
        geom_bar(stat = "identity", fill = "steelblue") +
        geom_text(aes(label = frequencia), hjust = -0.2, size = 3.5) +  # Mostrar o número exato
        coord_flip() +
        labs(title = "Top 10 Termos (Agrupados)", x = "Termo", y = "Frequência") +
        theme_minimal() +
        theme(axis.text.y = element_text(size = 11))
    } else {
      # Gráfico vazio se não houver dados
      ggplot() + 
        annotate("text", x = 0.5, y = 0.5, label = "Sem dados para exibir") +
        theme_void() +
        xlim(0, 1) + ylim(0, 1)
    }
  }
})

# Nuvem de palavras atualizada - CORRIGIDA
output$nuvem_palavras <- renderPlot({
  req(input$min_freq)
  
  # Selecionar os dados com base no tipo de contagem
  if (input$tipo_contagem_nuvem == "individual") {
    req(frequencia_termos())
    palavras_freq <- frequencia_termos() %>%
      filter(frequencia >= input$min_freq)
  } else {
    req(frequencia_termos_agrupados())
    palavras_freq <- frequencia_termos_agrupados() %>%
      filter(frequencia >= input$min_freq) %>%
      select(termo, frequencia)  # Garantir que apenas as colunas necessárias estão presentes
  }
  
  # Remover linhas com NA em qualquer coluna
  palavras_freq <- palavras_freq[complete.cases(palavras_freq), ]
  
  # Garantir que nomes de linhas estão corretos
  rownames(palavras_freq) <- NULL
  
  # Garantir que há palavras suficientes após a filtragem
  if(nrow(palavras_freq) > 0) {
    set.seed(123)  # Para reprodutibilidade
    tryCatch({
      wordcloud(words = palavras_freq$termo,
                freq = palavras_freq$frequencia,
                min.freq = input$min_freq,
                max.words = 100,
                random.order = FALSE,
                rot.per = 0.35,  # Rotação de algumas palavras
                colors = brewer.pal(8, "Dark2"),
                scale = c(4, 0.5))  # Escala melhorada
    }, error = function(e) {
      # Em caso de erro, mostrar mensagem
      plot(0, 0, type = "n", axes = FALSE, xlab = "", ylab = "")
      text(0, 0, paste("Erro ao gerar nuvem:", e$message), cex = 1.2)
    })
  } else {
    # Mensagem para quando não há palavras suficientes
    plot(0, 0, type = "n", axes = FALSE, xlab = "", ylab = "")
    text(0, 0, "Não há palavras suficientes com esta frequência mínima", cex = 1.5)
  }
})

# Busca inteligente na aba de Termos Frequentes
observeEvent(input$buscar, {
  req(output_text())
  req(input$busca_termo)
  
  # Buscar a palavra no texto
  resultado <- buscar_palavra_inteligente(output_text(), input$busca_termo, input$case_sensitive)
  
  # Exibir o resultado
  output$resultado_busca <- renderUI({
    if (resultado$total > 0) {
      tags$div(
        class = "well",
        style = "background-color: #f8f9fa; border-left: 4px solid #5bc0de; padding: 15px;",
        tags$div(
          tags$strong("Palavras encontradas: "),
          paste(length(resultado$palavras_encontradas), 
                ifelse(length(resultado$palavras_encontradas) == 1, "palavra", "palavras"), 
                "relacionadas a", tags$b(input$busca_termo))
        ),
        tags$div(
          style = "display: flex; flex-wrap: wrap; gap: 5px; margin-top: 10px;",
          lapply(resultado$palavras_encontradas, function(palavra) {
            # Contar ocorrências dessa palavra específica
            ocorrencias_palavra <- sum(sapply(resultado$posicoes, function(pos) {
              if (!is.null(pos$posicoes)) {
                sum(pos$posicoes$palavra == palavra)
              } else {
                0
              }
            }))
            
            tags$span(
              class = "badge",
              style = "background-color: #5bc0de; margin: 2px; padding: 5px;",
              paste0(palavra, " (", ocorrencias_palavra, ")")
            )
          })
        ),
        tags$hr(),
        tags$p("Total de ocorrências: ", tags$b(resultado$total)),
        tags$p("Distribuição por página:"),
        tags$div(
          style = "display: flex; flex-wrap: wrap; gap: 5px;",
          lapply(seq_along(resultado$por_pagina), function(i) {
            if (resultado$por_pagina[i] > 0) {
              tags$span(
                style = "background-color: #e2e3e5; padding: 3px 8px; border-radius: 4px; margin: 2px;",
                paste("Página", i, ":", resultado$por_pagina[i])
              )
            }
          })
        )
      )
    } else {
      tags$div(
        class = "alert alert-danger",
        tags$strong("Não encontrado!"), 
        paste(" Não foram encontradas palavras relacionadas a", tags$b(input$busca_termo))
      )
    }
  })
})

# Variável reativa para armazenar os resultados da busca avançada
resultados_busca_avancada <- reactiveValues(dados = NULL)

# Busca avançada
observeEvent(input$buscar_avancado, {
  req(output_text())
  req(input$busca_avancada)
  
  # Buscar a palavra no texto
  resultado <- buscar_palavra_inteligente(output_text(), input$busca_avancada, input$case_sensitive_avancado)
  
  # Armazenar os resultados para uso posterior
  resultados_busca_avancada$dados <- resultado
  
  # Exibir as palavras encontradas
  output$palavras_encontradas <- renderUI({
    if (length(resultado$palavras_encontradas) > 0) {
      tags$div(
        class = "alert alert-info",
        tags$strong("Palavras encontradas: "),
        tags$div(
          style = "display: flex; flex-wrap: wrap; gap: 5px; margin-top: 10px;",
          lapply(resultado$palavras_encontradas, function(palavra) {
            # Contar ocorrências dessa palavra específica
            ocorrencias_palavra <- sum(sapply(resultado$posicoes, function(pos) {
              if (!is.null(pos$posicoes)) {
                sum(pos$posicoes$palavra == palavra)
              } else {
                0
              }
            }))
            
            tags$span(
              class = "badge",
              style = "background-color: #5bc0de; margin: 2px; padding: 5px;",
              paste0(palavra, " (", ocorrencias_palavra, ")")
            )
          })
        )
      )
    } else {
      tags$div(
        class = "alert alert-danger",
        "Nenhuma palavra encontrada com este prefixo."
      )
    }
  })
  
  # Exibir o resultado da busca
  output$resultado_busca_avancada <- renderUI({
    if (resultado$total > 0) {
      tags$div(
        class = "alert alert-success",
        tags$strong("Resultados da busca:"), 
        paste(" Encontradas", resultado$total, 
              ifelse(resultado$total == 1, "ocorrência", "ocorrências"), 
              "de palavras relacionadas a", tags$b(input$busca_avancada)),
        tags$hr(),
        tags$p("Clique em uma página para ver o texto com destaque:"),
        tags$div(
          style = "display: flex; flex-wrap: wrap; gap: 10px;",
          lapply(seq_along(resultado$por_pagina), function(i) {
            if (resultado$por_pagina[i] > 0) {
              actionButton(
                inputId = paste0("pagina_", i),
                label = paste("Página", i, "(", resultado$por_pagina[i], ")"),
                class = "btn-sm btn-info",
                onclick = sprintf("Shiny.setInputValue('pagina_selecionada', %d);", i)
              )
            }
          })
        )
      )
    } else {
      tags$div(
        class = "alert alert-danger",
        tags$strong("Nenhum resultado!"), 
        paste(" Não foram encontradas palavras relacionadas a", tags$b(input$busca_avancada))
      )
    }
  })
})

# Observer para seleção de página e destaque de texto
observeEvent(input$pagina_selecionada, {
  req(output_text())
  req(resultados_busca_avancada$dados)
  
  pagina <- as.numeric(input$pagina_selecionada)
  resultado <- resultados_busca_avancada$dados
  texto_pagina <- output_text()[pagina]
  palavras <- resultado$palavras_encontradas
  
  # Função para destacar todas as palavras encontradas
  destacar_texto <- function(texto, palavras, case_sensitive = FALSE) {
    texto_html <- texto
    
    # Para cada palavra, adicionar destaque
    for (palavra in palavras) {
      padrao <- paste0("\\b", palavra, "\\b")
      texto_html <- gsub(
        pattern = padrao, 
        replacement = paste0('<span style="background-color: yellow; font-weight: bold;">', "\\0", '</span>'),
        x = texto_html,
        ignore.case = !case_sensitive
      )
    }
    
    return(texto_html)
  }
  
  # Destacar o texto e renderizar
  texto_destacado <- destacar_texto(texto_pagina, palavras, input$case_sensitive_avancado)
  
  output$texto_destacado <- renderUI({
    tags$div(
      class = "panel panel-default",
      tags$div(
        class = "panel-heading",
        paste("Página", pagina, "com destaque para palavras relacionadas a '", input$busca_avancada, "'")
      ),
      tags$div(
        class = "panel-body",
        style = "max-height: 400px; overflow-y: auto; font-family: monospace; white-space: pre-wrap;",
        HTML(texto_destacado)
      )
    )
  })
})
```

## 📝 Como usar

1. Clique no botão "Procurar..." para selecionar um arquivo PDF
2. Clique no botão "Analisar Documento" para processar o texto
3. Explore os resultados nas diferentes abas:
   - **Texto Extraído**: Veja o conteúdo do PDF, organizado por página
   - **Termos Frequentes**: 
     - Escolha entre contagem individual ou agrupada (combinando palavras similares)
     - Use o controle de frequência mínima para filtrar os termos
     - Use o buscador inteligente para encontrar palavras digitando apenas parte delas
   - **Nuvem de Palavras**: 
     - Veja uma representação visual dos termos mais frequentes
     - Escolha entre visualização individual ou agrupada
   - **Buscador Avançado**:
     - Digite parte de uma palavra para encontrar todas as variações (com/sem acentos)
     - Veja a distribuição das palavras encontradas por página
     - Clique nas páginas para ver o texto com as palavras destacadas

### Sobre o agrupamentos de palavras:

A contagem agrupada combina palavras que são essencialmente as mesmas, mas escritas de formas diferentes:
- Com ou sem acentos (ex: "manutenção" e "manutencao")
- Maiúsculas ou minúsculas (ex: "Manutenção" e "manutenção")
- Pequenas variações ortográficas (ex: palavras com ç/c, etc.)

### **OBS**

Palavras que possuem plural são tratadas como palavras não similares, exemplo:

Recurso (singular) Recursos (plural), se a palvra "recurso" aparecer 10x e a sua forma no plural "recursos" aparecer 20x, elas não agrupa (10+20=30), mas mantém no relatório  as duas formas e a frequencia que elas apareceram.

- recurso 10
- recursos 20

Isso permite uma análise mais precisa da frequência real dos termos no documento.
